【裁判字號】    98,訴,3737
【裁判日期】    990108
【裁判案由】    毒品危害防制條例
【裁判全文】
臺灣板橋地方法院刑事判決              98年度訴字第3737號
公  訴  人  臺灣板橋地方法院檢察署檢察官
被      告  甲○○
選任辯護人  詹啟章律師
上列被告因違反毒品危害防制條例案件，經檢察官提起公訴（98
年度偵字第8451號），本院判決如下：
    主  文
甲○○共同販賣第二級毒品，累犯，處有期徒刑肆年。未扣案門
號0000000000號行動電話壹支（含SIM 卡）與「小弟」連帶沒收
，如全部或一部不能沒收時，連帶追徵其價額或以其與「小弟」
之財產連帶抵償之；未扣案販賣第二級毒品所得新臺幣伍佰元與
「小弟」連帶沒收，如全部或一部不能沒收時，以其與「小弟」
之財產連帶抵償之。
    事  實
一、甲○○綽號「警犬」前於民國94年間因竊盜案件，經本院以
    94年度易字第1137號判處有期徒刑8 月確定，甫於95年10月
    7 日執行完畢。詎其不知悔改，明知安非他命係屬毒品危害
    防制條例所定之第二級毒品，不得非法持有、販賣，竟與真
    實姓名年籍不詳綽號「小弟」之成年男子共同基於販賣第二
    級毒品安非他命以資牟利之犯意聯絡，於不詳時、地，向不
    詳之人以不詳價格，購入不詳數量安非他命，並以其母鄭麗
    秋名義申請屬其所有之門號0000000000號行動電話為對外聯
    絡工具。迨於96年5 月8 日19時17分許，接獲乙○○以門號
    0000000000號行動電話撥打甲○○上開行動電話，雙方約定
    買賣安非他命之時間及數量後，隨於同日19時36分許，在所
    約定之臺北市○○○路海霸王餐廳附近，再由乙○○以上開
    行動電話撥打予甲○○，表示身上僅餘新臺幣（下同）500
    元之資力，甲○○聽聞後仍應允交付安非他命予乙○○抵癮
    ，遂於其後某時推由「小弟」將僅供1 次施用量（約0.1 公
    克）之少許安非他命，以500 元之價格販售予乙○○以牟利
    。嗣於96年6 月7 日17時45分許，為警在臺北縣三重市○○
    路○ 段76巷28弄2 號甲○○住處執行搜索時查獲，並循線查
    悉上情。
二、案經臺北市政府警察局報告臺灣板橋地方法院檢察署檢察官
    偵查起訴。
    理  由
壹、關於證據能力之說明
一、按被告以外之人於審判外向法官所為之陳述，得為證據，刑
    事訴訟法第159 條之1 第1 項定有明文。立法理由係認被告
    以外之人之陳述係在法官面前為之，因其任意陳述之信用性
    已受確實保障之情況下所為，自得作為證據。經查：證人乙
    ○○於本院97年度訴字第322 號案件中係以證人身分向法官
    所為經具結之供述，在其任意陳述之信用性無疑之情況下，
    其證述依法自具有證據能力。
二、次按被告以外之人於偵查中向檢察官所為陳述，除顯有不可
    信之情況者外，得為證據，刑事訴訟法第159 條之1 第2 項
    定有明文。偵查中對被告以外之人（包括證人、鑑定人、告
    訴人、被害人及共同被告等）所為之偵查筆錄，或被告以外
    之人向檢察官所提之書面陳述，性質上均屬傳聞證據。惟現
    階段刑事訴訟法規定檢察官代表國家偵查犯罪、實施公訴，
    依法其有訊問被告、證人及鑑定人之權，證人、鑑定人且須
    具結，而實務運作時，檢察官偵查中向被告以外之人所取得
    之陳述，原則上均能遵守法律規定，不致違法取供，其可信
    度極高，故被告以外之人前於偵查中已具結而為證述，除反
    對該項供述得具有證據能力之一方，已釋明顯有不可信之情
    況外，不宜以該證人未能於審判中接受他造之反對詰問為由
    ，即遽指該證人於偵查中之陳述不具證據能力。經查：證人
    乙○○於檢察官偵查中所為之陳述，就購買毒品之情形及過
    程均結證明確，且其亦未表示曾受不法取供之情形，或反對
    該項供述得具有證據能力之陳述，被告、辯護人亦未釋明上
    開供述有何顯不可信之情況，依前開說明，證人乙○○於偵
    查中之證言具有證據能力。
三、又按被告以外之人（包括證人、鑑定人、告訴人、被害人及
    共同被告等）於檢察事務官、司法警察官或司法警察調查中
    所為之陳述，與審判中不符時，其先前之陳述具有較可信之
    特別情況，且為證明犯罪事實存否所必要者，得為證據，刑
    事訴訟法第159 條之2 定有明文。所謂「前後陳述不符」之
    要件，應就前後階段之陳述進行整體判斷，以決定其間是否
    具有實質性差異，惟無須針對全部陳述作比較，陳述之一部
    分有不符，亦屬之。而所謂「較可信之特別情況」之情形，
    亦應就前後陳述時之各種外部情況進行比較，以資決定何者
    外部情況具有可信性。若陳述係在特別可信之情況下所為，
    則虛偽陳述之危險性即不高，雖係審判外陳述，或未經被告
    反對詰問，仍得承認其有證據能力。所稱「外部情況」之認
    定，例如(1)時間之間隔：陳述人先前陳述是在記憶猶新的情
    況下直接作成，一般與事實較相近，事後即可能因記憶減弱
    或變化，致有不清晰或陳述不符之現象發生；(2)有意識的迴
    避：由於先前陳述時被告未在場，是陳述人直接面對詢問警
    員所為陳述較為坦然；事後可能因陳述人對被告有所顧忌或
    同情，因而在被告面前較不願陳述不利被告之事實；(3)受外
    力干擾：陳述人單獨面對檢察事務官或司法警察（官）所為
    之陳述，程度上較少會受到強暴、脅迫、詐欺、利誘或收買
    等外力之影響，其陳述較趨於真實。若被告在庭或有其他成
    員參與旁聽時，陳述人可能會本能的作出迴避對被告不利之
    證述，或因不想生事乃虛構事實而為陳述；(4)事後串謀：目
    擊證人對警察描述所目睹情形，因較無時間或動機編造事實
    ，客觀上亦較難認與被告間有勾串情事，其陳述具有較可信
    性。但事後因特殊關係，雙方可能因串謀而統一口徑；或事
    後情況變化，兩者從原先敵對關係變成現在友好關係等情形
    ，其陳述即易偏離事實而較不可信等。經查：證人乙○○於
    警詢時之證述，依其記載內容，係採取一問一答方式，且其
    於警詢時之供述較接近案發時點，記憶應較為清晰，憑信性
    甚高，而當時未直接面對被告，證述當時心理較為篤定，壓
    力較小，較有可能據實陳述，況觀以上開證人於警詢所為證
    述之內容，其對基本事實之證述始終一致，在本院審理中未
    對檢察官及法官表示為遭受不正方法訊問或非出於其自由意
    志而為供述，並佐以通訊監察譯文之內容與其於警詢中所陳
    相符，益徵其陳述應具有任意性。再者，證人乙○○於本院
    審理中仍就「於96年間5 月間有施用甲基安非他命，並曾向
    被告索求甲基安非他命」等事實證述不移，足認被告與證人
    曾有經手毒品之情節應非子虛，益見其嗣後改稱「我有委託
    被告幫我買安非他命，但沒有拿到毒品」云云，顯係經權衡
    輕重，為袒護被告或恐被告對其不利等因素而所為之託詞，
    憑信性甚低，故本院認證人乙○○於警詢中之陳述，基於發
    見真實之需求，且為證明犯罪事實之存否為有必要，本院斟
    酌上開供述證據之取得過程並無瑕疵，且與本案待證事實間
    具有相當之關聯性，並有相當之可信性，以之為本案證據尚
    無不當，是揆諸前揭說明，證人乙○○於警詢之陳述，本院
    認符合刑事訴訟法第159 條之2 之情形，而有證據能力。
四、復按被告以外之人於審判外之言詞或書面陳述，除法律有規
    定者外，不得作為證據；又被告以外之人於審判外之陳述，
    雖不符前4 條之規定，而經當事人於審判程序同意作為證據
    ，法院審酌該言詞陳述或書面陳述作成時之情況，認為適當
    者，亦得為證據。當事人、代理人或辯護人於法院調查證據
    時，知有第159 條第1 項不得為證據之情形，而未於言詞辯
    論終結前聲明異議者，視為有前項之同意，刑事訴訟法第
    159 條第1 項、第159 條之5 分別定有明文。本件搜索扣押
    筆錄為前開刑事訴訟法第159 條第1 項之傳聞證據，惟被告
    暨其辯護人於本院準備程序中明確表示對於上開證據均無意
    見，且於本院言詞辯論終結前並未就其證據能力聲明異議，
    而被告就查獲過程及警方扣押之物品所供述與扣押筆錄所載
    大致相符，可見該等書面供述憑信性甚高，以之為證據並無
    不當，依前開刑事訴訟法第159 條之5 第2 項之規定，上開
    陳述亦有證據能力。
五、再按有事實足認被告或犯罪嫌疑人有最輕本刑為3 年以上有
    期徒刑之罪嫌，並危害國家安全或社會秩序情節重大，而有
    相當理由可信其通訊內容與本案有關，且不能或難以其他方
    法蒐集或調查證據者，得發通訊監察書有實施通訊監察之必
    要者，通訊保障及監察法第5 條第1 項第1 款定有明文。本
    件被告使用之0000000000號行動電話門號通訊監察譯文，係
    依法定程序由本院核發96年度聲監字第273 號通訊監察書取
    得監聽票而實施監聽，所為此部分監聽內容，自有證據能力
    （見96年度偵字第14866 號卷第86頁）；再卷附之監聽譯文
    （見同上偵卷第84頁），係偵查人員將上開監聽紀錄轉為具
    體文字紀錄，而檢察官、被告及辯護人於本院審理中，就上
    開監聽譯文之證據能力，均不爭執（見本院卷第34頁背面）
    ，且未於言詞辯論終結前聲明異議，應視為已有將該等證據
    採為證據之同意（最高法院93年度台上3533號、94年度台上
    字第1976號判決意旨參照）。至監聽譯文內容中附註有括號
    部分，係屬監聽人員對於監聽內容之判讀，並非對話之內容
    ，其附載之文字是否符合對話者之真意，係屬法院評斷證據
    價值即證據證明力之問題，與證據能力無涉，附此敘明。
貳、實體方面
一、訊據被告甲○○固不否認曾於96年5 月8 日透過一個叫「小
    弟」的朋友交付吸食器上殘餘之甲基安非他命予乙○○之事
    實，惟矢口否認有販賣第二級毒品之犯行，辯稱：伊並沒有
    販賣甲基安非他命予乙○○，原本伊要幫乙○○調3,500 元
    約1 克的甲基安非他命，但到了約定的地點時，他打電話跟
    伊表示錢不夠，但因為他藥癮發作很痛苦，又一直央求伊，
    伊遂直接以吸食器的殘渣請「小弟」拿給乙○○抵癮云云（
    見本院卷第33頁背面）。經查：
  (一)乙○○於96年5 月8 日以門號0000000000號行動電話撥打被
    告持用門號0000000000號行動電話，在臺北市○○○路海霸
    王餐廳附近，以500 元之價格向被告購買甲基安非他命1 次
    之事實，業據證人乙○○於本院97年度訴字第322 號案件審
    理時證述：被告是伊玩線上遊戲認識的，伊是由朋友聊天時
    談到綽號叫「警犬」的被告有安非他命，當時伊是以000000
    0000號電話打給被告拿毒品，96年5 月8 日被告拿甲基安非
    他命給伊，伊有付500 元，因為伊當時身上只剩下500 元，
    被告也只給伊500 元的毒品，地點是在海霸王，數量約0.1
    公克，一點點，僅能施用1 次等語（見本院97年度訴字第
    322 號卷第58至61頁），核與其於警詢、偵訊時一致證稱：
    伊在96年5 月間以0000000000號行動電話與綽號「警犬」之
    甲○○所持用0000000000號行動電話聯絡購買安非他命，前
    後共5 次等語相符（見96年度偵字第14866 號卷第13、14、
    63頁），並參酌乙○○以其行動電話於96年5 月8 日19時17
    分、19時36分許，撥打被告持用之手機通話內容略為：「（
    乙○○）我想跟你拿1 」、「（乙○○）我零錢掉了，身上
    只剩500 元。……我艱苦，後天的時候，我35給你。…（被
    告）車上『車子』拿下來。…」等暗語（詳如附表所示），
    及證人乙○○於偵查中就通訊監察譯文內容證稱：「我是以
    0000000000號行動電話撥打被告使用的0000000000號電話，
    我是要以1,000 元購買安非他命，『1 』就是1,000 元，我
    所稱的『身上剩500 ，後天補35』的意思是，我身上只有
    500 元，他說不行，我就說後天我會跟他買3,500 元，當天
    確實有拿到毒品，我先給他500 元，『後天35』是指3,500
    元跟他買1 公克，但是沒有再交易，『海霸王』是約在西寧
    南路或南京西路附近的海霸王」等語（見98年度偵字第8451
    號卷第9 、10頁），益徵證人乙○○確實有向被告購買毒品
    交易之情節。雖證人乙○○於本院審理時改稱：伊有打電話
    跟被告說要拿「1 」，要請他跟他朋友拿安非他命，但後來
    他沒有拿，伊和被告沒有見面云云（見本院卷第61頁），惟
    再訊之證人乙○○於本院另案審理時所證述內容是否實在時
    ，經其證稱：當時所述是實在等語（見本院卷第63頁），且
    佐以乙○○陳述：與被告並無私人恩怨等情（見98年度偵字
    第8451號卷第10頁），益徵乙○○所證其於96年5 月8 日向
    被告購買安非他命500 元，並已銀貨兩訖之情節，應非子虛
    。是以證人乙○○於本院審理時所證述未向被告購買毒品等
    情節，顯係迴護被告之詞，不足採信。
  (二)再警員固於96年6 月7 日在臺北市○○區○○街230 號2 樓
    乙○○之住處執行搜索，雖未查扣任何毒品，且乙○○當日
    採尿送鑑定結果，亦無安非他命陽性反應，有乙○○警詢筆
    錄、臺北市政府警察局偵辦毒品案件尿液檢體委驗單、臺灣
    尖端先進生技醫藥股份有限公司濫用藥物檢驗報告在卷為憑
    （96年度偵字第14866 號卷第13、42、53頁），然96年6 月
    7 日距離乙○○向被告購買安非他命日期（96年5 月8 日）
    已相隔約1 月，並參以乙○○陳述：伊最後一次施用安非他
    命約於96年5 月13日左右，且被告給伊的毒品只有一點點，
    約一次施用的量，則警員未能在乙○○或被告之住處查獲相
    關安非他命，要無違背常情。且乙○○上開濫用藥物檢驗報
    告雖呈安非他命陰性反應，充其量僅能證明乙○○於採尿前
    4 日內，並無施用安非他命之情，尚不得以此遽為有利被告
    之認定。
  (三)復依證人乙○○於本院審理時證稱：伊有與被告約好要買安
    非他命，但見面的人不是被告，是別人送貨等語（見本院卷
    第61頁背面），亦核與96年5 月8 日通訊監察譯文內容所示
    由被告指示「小弟」交付「車子」之情節相符，足佐被告係
    因乙○○無法依約以1,000 元購買安非他命，遂令「小弟」
    將殘留於吸食器（即俗稱之「水車」、略稱「車子」）上約
    僅供1 次施用量之安非他命以乙○○僅存之500 元販售予乙
    ○○無訛。又按毒品危害防制條例所規定之販賣毒品罪，雖
    未明示「營利之意圖」為其犯罪構成要件，然「販賣」一語
    ，在文義解釋上當然已寓含有買賤賣貴，而從中取利之意思
    存在。且從商業交易原理與一般社會觀念而言，販賣行為在
    通常情形下，仍係以謀取利益為其活動之主要誘因與目的。
    然被告自始即否認有販賣安非他命之情事，致無從得知其購
    入安非他命之確實價格及是否確有買低賣高營利情事，惟販
    賣安非他命係屬違法行為，非可公然為之，販賣者販入後可
    任意分裝增減其分量再行出售，而每次交易之價格、數量，
    亦隨時依交易對象、當時行情而變動，縱或出售之價格較低
    ，亦非當然無營利意圖，即便為相同價格，因份量較少亦能
    從中獲利，除經坦承犯行並能供明販入、賣出確實價量外，
    委難查得實情，如被告自始否認到底，既無法追得上手，更
    難查悉有無從中獲利，是除非別有事證，足認係按同一價量
    委買或轉售，確未牟利外，尚難據此即認販賣之證據有所未
    足，否則將造成知過坦承者難辭重典，飾詞否認者反得僥倖
    ，而失情理之平。且按一般民眾均知政府一向對毒品之查禁
    森嚴，且重罰不予寬貸，衡情倘非有利可圖，絕無平白甘冒
    被嚴查重罰高度風險之理，從而，舉凡其有償交易，除足反
    證其確係另基於某種非營利本意之關係外，通常尚難因無法
    查悉其販入價格，作為是否高價賣出之比較，諉無營利之意
    思阻卻販賣犯行之追訴（最高法院84年度第3 次刑事庭會議
    決議意旨參照），而被告與證人乙○○均非至親，倘無從中
    賺取差價或投機貪圖小利，豈有甘冒重典依購入價格轉售或
    代購，並且依約推由「小弟」前往臺北市○○○路「海霸王
    」交貨之理？況且，綜合證人乙○○之證述及通訊監察譯文
    相互勾稽，被告以500 元之價格販售僅供1 次吸食量之安非
    他命之有償交易，除有反證足以證明確另基於某種非圖利本
    意外，尚難因無法查悉其買進、賣出之差價，而諉無營利之
    意思。是以被告具有營利之意圖，足堪認定。
  (四)綜上所述，被告販賣第二級毒品安非他命之事實已臻明確，
    事後飾詞否認販賣犯行，顯係事後避重就輕，要無足採。本
    件犯罪事證明確，被告販賣第二級毒品安非他命之犯行，已
    堪認定。
二、按行為後法律有變更者，適用行為時之法律。但行為後之法
    律有利於行為人者，適用最有利於行為人之法律。刑法第2
    條第1 項定有明文。經查，被告行為後，毒品危害防制條例
    第4 條已於98年5 月20日修正公布，同年5 月22日生效開始
    施行，修正前該條第2 項規定「製造、運輸、販賣第二級毒
    品者，處無期徒刑或7 年以上有期徒刑，得併科新臺幣7 百
    萬元以下罰金」，修正後該條項法定刑度提高為「處無期徒
    刑或7 年以上有期徒刑，得併科新臺幣1 千萬元以下罰金」
    ，相較之下，修正前毒品危害防制條例第4 條第2 項規定之
    刑度較輕，有利於被告，是依刑法第2 條第1 項前段規定，
    關於被告販賣第二級毒品部分，應適用修正前毒品危害防制
    條例第4 條第2 項規定論處。核被告甲○○上開所為，係犯
    修正前毒品危害防制條例第4 條第2 項之販賣第二級毒品罪
    。其持有安非他命之低度行為，為販賣之高度行為所吸收，
    不另論罪。被告推由真實姓名年籍不詳綽號「小弟」之成年
    男子，將安非他命交付予乙○○，並收取500 元之價金，其
    與「小弟」就上開販賣第二級毒品犯行，有犯意聯絡及行為
    分擔，為共同正犯。又查被告前於94年間竊盜案件，經本院
    以94年度易字第1137號判處有期徒刑8 月確定，有臺灣高等
    法院被告前案紀錄表1 份在卷可按，其於有期徒刑執行完畢
    後5 年以內故意再犯本件有期徒刑以上之罪，為累犯，除法
    定本刑為無期徒刑外，應依刑法第47條第1 項規定，加重其
    刑。再被告販賣安非他命，所為自屬非是，然審酌其販賣次
    數僅1 次，且數量僅足1 次施用量，價格僅500 元，所得有
    限，與多次大量販賣獲取高額利益者，顯有重大差異，縱對
    之科以最低度法定刑猶嫌過重，客觀上顯足以引起一般人之
    同情，爰依刑法第59條規定酌量減輕其刑，並先加後減輕之
    。爰審酌被告素行非佳，為高職畢業之智識程度，明知毒品
    對人體身心健康危害之嚴重性，竟為本案販賣毒品行為，並
    衡酌其販賣次數僅1 次，數量甚微，獲利不多，及犯後否認
    犯行，態度非佳等一切情狀，量處如主文所示之刑。
三、被告附掛使用門號0000000000號之行動電話1 支（含SIM 卡
    ），固該門號之登記名義人為被告之母鄭麗秋，惟被告自承
    自92年起即由其使用（見96年度偵字第14866 號卷第8 頁）
    ，顯係為個人所有，且係供本案販賣第二級毒品犯行所用之
    聯絡工具，因無證據證明業已滅失，應依毒品危害防制條例
    第19條第1 項規定，併予宣告沒收，並依共同正犯責任共通
    原則，如全部或一部不能沒收時，連帶與共犯「小弟」追徵
    其價額或以其與「小弟」之財產抵償之。又共同正犯犯罪所
    得之財物為新臺幣時，因係合併計算，且於全部或一部不能
    沒收時以其財產抵償之，為避免執行時發生重複沒收、抵償
    之情形，故各共同正犯之間係採連帶沒收主義，於裁判時應
    諭知被告共同犯罪所得之財物應與其他共同正犯連帶沒收之
    ，如全部或一部不能沒收時，應以其等之財產連帶抵償之（
    最高法院98年度台上字第4127號判決意旨參照），本件被告
    與「小弟」共同販賣第二級毒品安非他命所得之對價，為
    500 元，此項被告犯罪所得之財物，雖未扣案，仍應依毒品
    危害防制條例第19條第1 項規定諭知與「小弟」連帶沒收，
    如全部或一部不能沒收時，以其財產連帶抵償之。
四、至扣案之海洛因2 包，係被告於96年6 月5 日另行購入欲返
    還其友人「阿展」之用，業據被告陳明在卷，且經另案諭知
    沒收銷燬確定，與本案無涉；其餘扣案物（電子磅秤1 台、
    塑膠鏟管1 支、分裝夾鏈袋103 只、吸食器2 個），經被告
    陳明為供施用安非他命之物等語明確在卷，尚乏積極事證證
    明與本件販賣第二級毒品安非他命有關，復非違禁物，爰均
    不予宣告沒收，附此敘明。
據上論斷，應依刑事訴訟法第299 條第1 項前段，修正前毒品危
害防制條例第4 條第2 項、第19條第1 項，刑法第2 條第1 項前
段、第11條、第28條、第47條第1 項、第59條，判決如主文。
本案經檢察官陳豐年到庭執行職務。
中    華    民    國    99    年    1     月    8     日
                  刑事第十一庭  審判長法  官  張江澤
                                      法  官  劉景宜
                                      法  官  陳海寧
以上正本證明與原本無異。
如不服本判決，應於判決送達後10日內敘明上訴理由，向本院提
出上訴狀 (應附繕本) ，上訴於臺灣高等法院。其未敘述上訴理
由者，應於上訴期間屆滿後20日內向本院補提理由書「切勿逕送
上級法院」。
                                      書記官  潘佳欣
中    華    民    國    99    年    1     月    8     日
附表【通訊監察譯文】
┌─┬─────┬─────┬──┬─────┬───────────────┬────┐
│編│          │監察：A   │聯絡│對方：B   │                              │卷面位置│
│  │ 日期時間 │姓名及電話│    │姓名及電話│談   話   內   容   譯   文   │        │
│號│          │號碼      │方向│號碼      │                              │        │
├─┼─────┼─────┼──┼─────┼───────────────┼────┤
│1 │96/05/08  │甲○○    │←  │乙○○    │A：喂。                       │96年度偵│
│  │19：17    │0000000000│    │0000000000│B：喂，你現在方便嗎？         │字第    │
│  │          │          │    │          │A：現在，怎樣你說。           │14866 號│
│  │          │          │    │          │B：我想跟你拿。               │卷第84頁│
│  │          │          │    │          │A：多少？                     │        │
│  │          │          │    │          │B：我想跟你拿1 。             │        │
│  │          │          │    │          │A：有啦，等一下，我過去。     │        │
├─┼─────┼─────┼──┼─────┼───────────────┼────┤
│2 │96/05/08  │甲○○    │→  │乙○○    │A：喂。                       │同上頁  │
│  │19：36    │0000000000│    │0000000000│B：逗陣，我跟你講一件不幸的 │        │
│  │          │          │    │          │   消息，我零錢掉了，身上只剩 │        │
│  │          │          │    │          │   500 元。                   │        │
│  │          │          │    │          │A：怎麼辦？                   │        │
│  │          │          │    │          │B：要怎麼辦，我補你，可以嗎？ │        │
│  │          │          │    │          │A：你要我怎麼做？             │        │
│  │          │          │    │          │B：我艱苦，後天的時候，我35給 │        │
│  │          │          │    │          │   你就對                     │        │
│  │          │          │    │          │A：你人在哪裡？               │        │
│  │          │          │    │          │B：海霸王。                   │        │
│  │          │          │    │          │A：你沒看到我的車嗎？         │        │
│  │          │          │    │          │B：我看到小弟，可以嗎？不可以 │        │
│  │          │          │    │          │   不可以我馬上走。           │        │
│  │          │          │    │          │A：好啊。                     │        │
│  │          │          │    │          │B：像我跟你講的問題，以後你這 │        │
│  │          │          │    │          │   樣做給我，可以嗎？我們要做 │        │
│  │          │          │    │          │   長期或短期的都看你。       │        │
│  │          │          │    │          │A：啊小弟哩？                 │        │
│  │          │          │    │          │B：小弟我這。                 │        │
│  │          │          │    │          │A：你叫他聽                   │        │
│  │          │          │    │          │B：電話喔（小弟接手與A對談）  │        │
│  │          │          │    │          │B：喂。                       │        │
│  │          │          │    │          │A：車上「車子」拿下來。       │        │
│  │          │          │    │          │B：呀？                       │        │
│  │          │          │    │          │A：車上「車子」拿下來。       │        │
│  │          │          │    │          │B：拿下來，然後呢？           │        │
│  │          │          │    │          │A：然後上來。                 │        │
│  │          │          │    │          │B：我整台這樣拿下來（台語）   │        │
│  │          │          │    │          │   ，正大光明拿下來？         │        │
│  │          │          │    │          │A：沒啦，你不會包著。         │        │
│  │          │          │    │          │B：，可以拿給他。           │        │
│  │          │          │    │          │A：好啊。                     │        │
│  │          │          │    │          │B：喂（小弟疑似叫B乙○○）。  │        │
│  │          │          │    │          │B：可以了嗎？你有做給我嗎？   │        │
│  │          │          │    │          │A：有啊！                     │        │
│  │          │          │    │          │B：3個Q。                     │        │
│  │          │          │    │          │A：我不過去你那。             │        │
│  │          │          │    │          │B：你不用過來，到時你記得要做 │        │
│  │          │          │    │          │   給我，我一樣35給你，我現在 │        │
│  │          │          │    │          │   都很阿莎莉，幹你娘，不要拿 │        │
│  │          │          │    │          │   試驗的給我。               │        │
│  │          │          │    │          │                              │        │
│  │          │          │    │          │【基地台：臺北市○○○路436 號│        │
│  │          │          │    │          │】                            │        │
└─┴─────┴─────┴──┴─────┴───────────────┴────┘
附錄本案論罪科刑法條：
修正前毒品危害防制條例第4條第2項
製造、運輸、販賣第二級毒品者，處無期徒刑或 7 年以上有期徒
刑，得併科新臺幣 7 百萬元以下罰金。

司法院資訊處製作；財團法人民間司法改革基金會備份。
